臺灣高等法院刑事裁定
111年度聲字第213號
聲  請  人  臺灣高等檢察署檢察官
受  刑  人  彭宏揚



上列聲請人因受刑人違反毒品危害防制條例等案件，先後判決確
定如附表所載，聲請定其應執行刑（111年度執聲字第46號），
本院裁定如下：
    主  文
甲○○因犯如附表所載之罪，所處如附表所載之有期徒刑，應執行
有期徒刑陸年捌月。
    理  由
一、聲請意旨略以：受刑人甲○○因違反毒品危害防制條例等案件
    ，先後經判決確定如附表，應依刑法第53條、第51條第5款
    規定，定其應執行之刑，爰依刑事訴訟法第477條第1項聲請
    裁定等語。
二、查受刑人因違反毒品危害防制條例等案件，經本院判處如附
    表所示之有期徒刑，均經分別確定在案（其中聲請書附表編
    號14之「宣告刑」、編號1、18、21、23、26之「犯罪日期
    」、編號25之「最後事實審判決日期」欄應更正為如本裁定
    附表所示），且各罪均為裁判確定前所犯等情，有刑事判決
    書及本院被告前案紀錄表各乙份附卷可參。其中如本裁定附
    表編號1所示之罪屬得易科罰金之罪，若與所犯如本裁定附
    表編2至27所示不得易科罰金之罪併合處罰定應執行刑，將
    使受刑人失去得易科罰金之利益，應屬刑法第50條第1項但
    書所定之情形，依同條第2項之規定，須經受刑人請求，方
    得併合處罰定其應執行刑。現聲請人既係經受刑人請求而為
    本件聲請定應執行刑，有受刑人定應執行刑或易科罰金意願
    回覆表乙份在卷可按（見本院卷第11頁），則聲請人以本院
    為各該案犯罪事實最後判決之法院聲請定其應執行之刑，本
    院經審核各案卷無異，認其聲請為正當。
三、受刑人經本院檢附檢察官聲請書及附件函請其於5日內具狀
    表示意見，受刑人於111年2月23日親自收受送達後（見本院
    卷第153頁之送達證書），迄未向本院表示意見。本院爰審
    酌受刑人所犯各罪為妨害自由、販賣第三級毒品及恐嚇取財
    罪，且係於107年2至4月間密集為之，其中附表編號3至26所
    示為販賣第三級毒品罪，犯罪類型相近，手段、動機及目的
    相類，所侵害者為國家、社會法益，附表編號27所示之恐嚇
    取財罪，所侵害者為財產法益，附表編號1、2所示為妨害自
    由罪，均非難以替代或回復之個人法益，對於危害法益之加
    重效應非重，於併合處罰時，其責任非難重複之程度較高，
    刑罰之邊際效應遞減，再考量其販賣第三級毒品之犯罪所得
    非高，暨附表編號2至27所示不得易科罰金部分所處之有期
    徒刑前曾定之應執行刑為有期徒刑6年6月等情，整體評價受
    刑人應受矯治之程度，並兼衡責罰相當與刑罰經濟之原則，
    長期自由刑對受刑人日後復歸社會之影響，定其應執行之有
    期徒刑如主文所示。
四、依刑事訴訟法第477條第1項、刑法第53條、第51條第5款，
    裁定如主文。
中　　華　　民　　國　　111 　年　　3 　　月　　4 　　日
                  刑事第二十庭  審判長法　官　王復生
                                      法　官　蕭世昌
                                      法　官　張紹省
以上正本證明與原本無異。
如不服本裁定，應於收受送達後五日內向本院提出抗告狀。
                                      書記官  莫佳樺
中　　華　　民　　國　　111 　年　　3 　　月　　4 　　日
附表：
編　　　　　號  1 2 3 罪　　　　　名  妨害自由 妨害自由 毒品危害防制條例 宣    告    刑  有期徒刑4月 有期徒刑10月 有期徒刑3年8月 犯  罪  日  期  107年2月底或3月初某日 107年3月11日 107年4月29日 偵查(自訴)機關年  度  案  號  新竹地檢107年度少連偵字第102號等 新竹地檢107年度少連偵字第102號等 新竹地檢107年度少連偵字第102號等  最  後 事實審 法    院     臺灣高等法院     臺灣高等法院     臺灣高等法院  案    號 109年度上訴字第4193號 109年度上訴字第4193號 109年度上訴字第4193號  判決日期     110年4月6日     110年4月6日     110年4月6日 確  定 判  決 法    院     臺灣高等法院     臺灣高等法院     臺灣高等法院  案    號 109年度上訴字第4193號 109年度上訴字第4193號 109年度上訴字第4193號  判    決確定日期     110年4月6日     110年4月6日     110年10月7日 是否為得易科罰金之案件           是          否          否  備           註   新竹地檢110年度執字第2848號 新竹地檢110年度執字第2849號 新竹地檢110年度執字第4411號    編號2至27應執行有期徒刑6年6月  

編　　　　　號  4 5 5 罪　　　　　名  毒品危害防制條例 毒品危害防制條例 毒品危害防制條例 宣    告    刑  有期徒刑3年8月 有期徒刑3年8月 有期徒刑3年8月 犯  罪  日  期  107年4月29日 107年4月29日 107年4月29日 偵查(自訴)機關年  度  案  號  新竹地檢107年度少連偵字第102號等 新竹地檢107年度少連偵字第102號等 新竹地檢107年度少連偵字第102號等  最  後 事實審 法    院     臺灣高等法院     臺灣高等法院     臺灣高等法院  案    號 109年度上訴字第4193號 109年度上訴字第4193號 109年度上訴字第4193號  判決日期     110年4月6日     110年4月6日     110年4月6日 確  定 判  決 法    院     臺灣高等法院     臺灣高等法院     臺灣高等法院  案    號 109年度上訴字第4193號 109年度上訴字第4193號 109年度上訴字第4193號  判    決確定日期     110年10月7日     110年10月7日     110年10月7日 是否為得易科罰金之案件           否          否          否  備           註   新竹地檢110年度執字第4411號 編號2至27應執行有期徒刑6年6月   

編　　　　　號  7 8 9 罪　　　　　名  毒品危害防制條例 毒品危害防制條例 毒品危害防制條例 宣    告    刑  有期徒刑3年8月 有期徒刑3年8月 有期徒刑3年8月 犯  罪  日  期  107年4月29日 107年4月29日 107年4月28日 偵查(自訴)機關年  度  案  號  新竹地檢107年度少連偵字第102號等 新竹地檢107年度少連偵字第102號等 新竹地檢107年度少連偵字第102號等  最  後 事實審 法    院     臺灣高等法院     臺灣高等法院     臺灣高等法院  案    號 109年度上訴字第4193號 109年度上訴字第4193號 109年度上訴字第4193號  判決日期     110年4月6日     110年4月6日     110年4月6日 確  定 判  決 法    院     臺灣高等法院     臺灣高等法院     臺灣高等法院  案    號 109年度上訴字第4193號 109年度上訴字第4193號 109年度上訴字第4193號  判    決確定日期     110年10月7日     110年10月7日     110年10月7日 是否為得易科罰金之案件           否          否          否  備           註   新竹地檢110年度執字第4411號 編號2至27應執行有期徒刑6年6月   

編　　　　　號  10 11 12 罪　　　　　名  毒品危害防制條例 毒品危害防制條例 毒品危害防制條例 宣    告    刑  有期徒刑3年8月 有期徒刑3年8月 有期徒刑3年8月 犯  罪  日  期  107年4月28日 107年4月28日 107年4月28日 偵查(自訴)機關年  度  案  號  新竹地檢107年度少連偵字第102號等 新竹地檢107年度少連偵字第102號等 新竹地檢107年度少連偵字第102號等  最  後 事實審 法    院     臺灣高等法院     臺灣高等法院     臺灣高等法院  案    號 109年度上訴字第4193號 109年度上訴字第4193號 109年度上訴字第4193號  判決日期     110年4月6日     110年4月6日     110年4月6日 確  定 判  決 法    院     臺灣高等法院     臺灣高等法院     臺灣高等法院  案    號 109年度上訴字第4193號 109年度上訴字第4193號 109年度上訴字第4193號  判    決確定日期     110年10月7日     110年10月7日     110年10月7日 是否為得易科罰金之案件           否          否          否  備           註   新竹地檢110年度執字第4411號 編號2至27應執行有期徒刑6年6月   

編　　　　　號  13 14 15 罪　　　　　名  毒品危害防制條例 毒品危害防制條例 毒品危害防制條例 宣    告    刑  有期徒刑3年8月 有期徒刑3年9月 有期徒刑3年8月 犯  罪  日  期  107年4月27日 107年4月29日 107年4月29日 偵查(自訴)機關年  度  案  號  新竹地檢107年度少連偵字第102號等 新竹地檢107年度少連偵字第102號等 新竹地檢107年度少連偵字第102號等  最  後 事實審 法    院     臺灣高等法院     臺灣高等法院     臺灣高等法院  案    號 109年度上訴字第4193號 109年度上訴字第4193號 109年度上訴字第4193號  判決日期     110年4月6日     110年4月6日     110年4月6日 確  定 判  決 法    院     臺灣高等法院     臺灣高等法院     臺灣高等法院  案    號 109年度上訴字第4193號 109年度上訴字第4193號 109年度上訴字第4193號  判    決確定日期     110年10月7日     110年10月7日     110年10月7日 是否為得易科罰金之案件           否          否          否  備           註   新竹地檢110年度執字第4411號 編號2至27應執行有期徒刑6年6月   

編　　　　　號  16 17 18 罪　　　　　名  毒品危害防制條例 毒品危害防制條例 毒品危害防制條例 宣    告    刑  有期徒刑3年8月 有期徒刑3年8月 有期徒刑3年8月 犯  罪  日  期  107年4月29日 107年4月29日 107年3、4月間某日 偵查(自訴)機關年  度  案  號  新竹地檢107年度少連偵字第102號等 新竹地檢107年度少連偵字第102號等 新竹地檢107年度少連偵字第102號等  最  後 事實審 法    院     臺灣高等法院     臺灣高等法院     臺灣高等法院  案    號 109年度上訴字第4193號 109年度上訴字第4193號 109年度上訴字第4193號  判決日期     110年4月6日     110年4月6日     110年4月6日 確  定 判  決 法    院     臺灣高等法院     臺灣高等法院     臺灣高等法院  案    號 109年度上訴字第4193號 109年度上訴字第4193號 109年度上訴字第4193號  判    決確定日期     110年10月7日     110年10月7日     110年10月7日 是否為得易科罰金之案件           否          否          否  備           註   新竹地檢110年度執字第4411號 編號2至27應執行有期徒刑6年6月   

編　　　　　號  19 20 21 罪　　　　　名  毒品危害防制條例 毒品危害防制條例 毒品危害防制條例 宣    告    刑  有期徒刑3年7月 有期徒刑3年7月 有期徒刑3年7月 犯  罪  日  期  107年4月28日 107年4月28日 107年4月28日 偵查(自訴)機關年  度  案  號  新竹地檢107年度少連偵字第102號等 新竹地檢107年度少連偵字第102號等 新竹地檢107年度少連偵字第102號等  最  後 事實審 法    院     臺灣高等法院     臺灣高等法院     臺灣高等法院  案    號 109年度上訴字第4193號 109年度上訴字第4193號 109年度上訴字第4193號  判決日期     110年4月6日     110年4月6日     110年4月6日 確  定 判  決 法    院     臺灣高等法院     臺灣高等法院     臺灣高等法院  案    號 109年度上訴字第4193號 109年度上訴字第4193號 109年度上訴字第4193號  判    決確定日期     110年10月7日     110年10月7日     110年10月7日 是否為得易科罰金之案件           否          否          否  備           註   新竹地檢110年度執字第4411號 編號2至27應執行有期徒刑6年6月   

編　　　　　號  22 23 24 罪　　　　　名  毒品危害防制條例 毒品危害防制條例 毒品危害防制條例 宣    告    刑  有期徒刑3年7月 有期徒刑3年7月 有期徒刑3年7月 犯  罪  日  期  107年3月底某日 107年3月間某日 107年3月間某日 偵查(自訴)機關年  度  案  號  新竹地檢107年度少連偵字第102號等 新竹地檢107年度少連偵字第102號等 新竹地檢107年度少連偵字第102號等  最  後 事實審 法    院     臺灣高等法院     臺灣高等法院     臺灣高等法院  案    號 109年度上訴字第4193號 109年度上訴字第4193號 109年度上訴字第4193號  判決日期     110年4月6日     110年4月6日     110年4月6日 確  定 判  決 法    院     臺灣高等法院     臺灣高等法院     臺灣高等法院  案    號 109年度上訴字第4193號 109年度上訴字第4193號 109年度上訴字第4193號  判    決確定日期     110年10月7日     110年10月7日     110年10月7日 是否為得易科罰金之案件           否          否          否  備           註   新竹地檢110年度執字第4411號 編號2至27應執行有期徒刑6年6月   

編　　　　　號  25 26 27 罪　　　　　名  毒品危害防制條例 毒品危害防制條例 恐嚇取財 宣    告    刑  有期徒刑3年7月 有期徒刑3年8月 有期徒刑8月 犯  罪  日  期  107年3月間某日 107年3、4月間某日 107年3月29日 偵查(自訴)機關年  度  案  號  新竹地檢107年度少連偵字第102號等 新竹地檢107年度少連偵字第102號等 新竹地檢107年度少連偵字第102號等  最  後 事實審 法    院     臺灣高等法院     臺灣高等法院     臺灣高等法院  案    號 109年度上訴字第4193號 109年度上訴字第4193號 109年度上訴字第4193號  判決日期     110年4月6日     110年4月6日     110年4月6日 確  定 判  決 法    院     臺灣高等法院     臺灣高等法院     臺灣高等法院  案    號 109年度上訴字第4193號 109年度上訴字第4193號 109年度上訴字第4193號  判    決確定日期     110年10月7日     110年10月7日     110年10月7日 是否為得易科罰金之案件           否          否          否  備           註   新竹地檢110年度執字第4411號 編號2至27應執行有期徒刑6年6月